最高法院刑事判決                              八十八年度台上字第六八六九號
    上  訴  人  甲○○
右上訴人因偽造有價證券案件，不服台灣高等法院中華民國八十六年十月二十二日第
二審判決（八十六年度上訴字第二七八一號，起訴案號：台灣板橋地方法院檢察署八
十五年度偵緝字第三五二號），提起上訴，本院判決如左：
    主  文
上訴駁回。
    理  由
按刑事訴訟法第三百七十七條規定：上訴於第三審法院，非以判決違背法令為理由，
不得為之。是提起第三審上訴，應以原判決違背法令為理由，係屬法定要件。且必須
依據卷內資料為具體之指摘，並足據以辨認原判決已具備違背法令之形式，始屬相當
。本件原判決撤銷第一審科刑判決，改判仍論處上訴人甲○○意圖供行使之用而偽造
有價證券罪刑，已詳其所憑之證據及認定之理由。上訴意旨略謂：(一)告訴人陳劉粘
妹係上訴人之妻，上訴人購車係為家庭、為事業，且貨車為生財工具，因陳劉粘妹未
在現場，但上訴人有帶其私章，馬事達股份有限公司人員乃請上訴人代簽「陳劉粘妹
」名字，一切行為均合乎一般社會常理，原判決遽論處罪刑，顯違背一般經驗法則，
其判決當然為違背法令。(二)上訴人以夫妻之關係代理陳劉粘妹所為之簽字，均是民法
第一百零三條第一項所規定之合法行為，縱上訴人之認知與陳劉粘妹之認知有所差異
，上訴人亦無偽造有價證券、偽造文書及詐欺之意圖。上訴人無力繳納其餘款項實因
經商失敗之故，原判決以詐欺罪為牽連犯相繩，其判決亦有違誤。(三)本件購車之事，
陳劉粘妹均知之甚詳，而所使用之印章，亦經證實為其所有，原判決遽予論罪科刑，
即有違誤云云。然查：(一)行使偽造有價證券，以取得票面價值之對價，固不另論詐欺
罪，但如以偽造之有價證券供作擔保或作為新債清償而借款，則其借款或擔保分期付
款之行為，為行使有價證券以外之另一行為，其間有方法結果關係，應論以詐欺罪之
牽連犯。原判決以上訴人行使偽造之本票係供購買貨車分期付款之擔保，因而論上訴
人行使偽造有價證券罪與詐欺罪有方法結果之牽連關係。揆之上開說明，其認事用法
、洵無不合。上訴意旨執以指摘原判決違背法令，尚有誤會，不得據為適法之第三審
上訴理由。(二)其餘上訴意旨所指各節，原判決已於理由內詳加說明，猶置原判決明確
論斷之事項於不顧，徒憑自己之說詞，重為事實上之爭執，任意指摘原判決違背法令
，殊不足據以辨認原判決已具備違背法令之形式。依上所述，其上訴違背法律上之程
式，應予駁回。
據上論結，應依刑事訴訟法第三百九十五條前段，判決如主文。
中      華      民      國    八十八    年      十二    月      二      日
                              最高法院刑事第三庭
                                  審判長法官  陳  錫  奎
                                        法官  洪  清  江
                                        法官  吳  昆  仁
                                        法官  李  伯  道
                                        法官  邵  燕  玲
      右正本證明與原本無異
                                              書  記  官
中      華      民      國    八十八    年     十二     月      七      日
